【裁判字號】    97,審訴,3017
【裁判日期】    970825
【裁判案由】    毒品危害防制條例
【裁判全文】
臺灣高雄地方法院刑事判決            97年度審訴字第3017號
公  訴  人  臺灣高雄地方法院檢察署檢察官
被      告  乙○○
                    另案羈押在臺灣高雄看守所
指定辯護人  本院公設辯護人黃文德
上列被告因毒品危害防制條例案件，經檢察官提起公訴（97年度
毒偵字第4561號），本院合議庭裁定由受命法官獨任依協商程序
審理，判決如下：
    主  文
乙○○施用第一級毒品，累犯，處有期徒刑玖月；又施用第二級
毒品，累犯，處有期徒刑伍月。應執行有期徒刑壹年。
    事實及理由
一、本件犯罪事實及證據，除犯罪事實「乙○○前因施用毒品案
    件，經依臺灣高雄地方法院裁定送觀察、勒戒後，認有繼續
    施用毒品之傾向，再依裁定送戒治處所強制戒治，嗣於92年
    7 月10日執行完畢。又前因肅清煙毒條例等案件經法院判處
    應執行有期徒刑3 年4 月，甫於96年6 月13日執行完畢」更
    正為「乙○○曾因施用毒品案件，經本院以91年度毒聲字第
    7090號裁定送戒治處所強制戒治後，由本院以92年度毒聲字
    第4040號裁定停止戒治，於民國92年7 月10日釋放出戒治處
    所，而於92年11月2 日戒治期滿執行完畢。另曾因肅清煙毒
    條例案件，經臺灣高等法院高雄分院以82年度上訴字第2462
    號判決，判處有期徒刑3 年4 月確定；另因違反麻醉藥品管
    理條例案件，經本院以83年度訴字第701 號判決，判處有期
    徒刑6 月確定，上開2 案並經定應執行刑為3 年8 月，於84
    年11月6 日假釋出監；假釋期間又因肅清煙毒條例案件，經
    臺灣高等法院高雄分院以86年度上訴字第1450號判決，判處
    有期徒刑5 年8 月確定，另因傷害、毀損罪，經本院以86年
    度易字第5106號判決，判處有期徒刑3 月、4 月確定，上開
    案件並經定應執行刑為有期徒刑6 年，其前開假釋亦遭撤銷
    ，再度入監服刑，嗣於90年12月25日又獲假釋；然於假釋期
    間，再因竊盜案件，經本院以91年度易字第3878號判決，判
    處有期徒刑5 月確定，其前揭假釋又遭撤銷，入監服刑後，
    於96年6 月13日執行完畢」；「在不詳地點」更正為「在其
    高雄市○○區○○路76巷28號之住處」；證據部分補充「被
    告乙○○於本院審理中之自白」外，餘均引用檢察官起訴書
    之記載，如附件。
二、本件被告業已認罪，並經辯護人協助下與檢察官於審判外達
    成協商之合意，渠等合意內容為：被告願受科刑範圍如主文
    所載。經核被告所為，係犯毒品危害防制條例第10條第1 項
    之施用第一級毒品罪，及同條第2 項之施用第二級毒品罪，
    且上開協商合意內容，並無刑事訴訟法第455 條之4 第1 項
    所列不得認罪協商之情形，本件既經檢察官聲請改依協商程
    序而為判決，本院爰不經言詞辯論，於協商合意範圍內為協
    商判決。
三、應適用之法條：刑事訴訟法第455 條之4 第2 項、第455 條
    之8 、第454 條第2 項，毒品危害防制條例第10條第1 項、
    第2 項，刑法第11條前段、第47條第1 項、第51條第5 款。
四、本判決除有刑事訴訟法第455 條之4 第1 項第1 款、第2 款
    、第4 款、第6 款、第7 款所定情形之一，或違反同條第2
    項規定者外，不得上訴。
本案經檢察官李文和到庭執行職務。
中    華    民    國    97    年    8     月    25    日
                  刑事第七庭    法  官  陳君杰
以上正本證明與原本無異。
如不服本判決，應於判決送達後10日內，向本院提出上訴狀。
中    華    民    國    97    年    8     月    25    日
                                書記官  李承悌
附錄本判決論罪科刑法條全文：
毒品危害防制條例第10條
施用第一級毒品者，處6 月以上5 年以下有期徒刑。
施用第二級毒品者，處3年以下有期徒刑。
附件：
臺灣高雄地方法院檢察署檢察官起訴書
                                    97年度毒偵字第4561號
    被      告  乙○○  男  40歲（民國○○年○月○○日生）
                        住高雄市○○區○○路76巷28號
                        國民身分證統一編號：Ｚ000000000號
上列被告因違反毒品危害防制條例案件，業經偵查終結，認應提
起公訴，茲敘述犯罪事實、證據並所犯法條如下：
        犯罪事實
一、乙○○前因施用毒品案件，經依臺灣高雄地方法院裁定送觀
    察、勒戒後，認有繼續施用毒品之傾向，再依裁定送戒治處
    所強制戒治，嗣於92年7月10日執行完畢。又前因肅清煙毒
    條例等案件經法院判處應執行有期徒刑3年4月，甫於96年6
    月13日執行完畢。詎其猶未知悔改，於前開強制戒治執行完
    畢釋放後5年內，基於施用第一級毒品海洛因及第二級毒品
    甲基安非他命之犯意，於97年3月20日下午12時20分為警查
    獲採集尿液時回溯24小時內之某時（不含受公權力拘束時間
    ），在不詳地點，施用第一級毒品海洛因及第二級毒品甲基
    安非他命。嗣於上開時間在高雄縣大寮鄉會結村資源回收場
    前為警查獲。
二、案經高雄縣政府警察局林園分局報告偵辦。
        證據並所犯法條
一、證據方法及待證事項：
┌──┬────────────┬─────────────┐
│編號│    證  據  清  單      │      待  證  事  項      │
├──┼────────────┼─────────────┤
│ 一 │1.被告乙○○之供述      │所採尿液為其親自排放之事實│
│    │                        │。                        │
├──┼────────────┼─────────────┤
│ 二 │1.尿液對照表            │被告於上開時間所採尿液經以│
│    │2.台灣檢驗科技股份有限公│氣相層析質譜法檢驗結果，呈│
│    │  司濫用藥物尿液檢驗報告│現嗎啡及甲基安非他命陽性反│
│    │                        │應之事實。                │
├──┼────────────┼─────────────┤
│ 三 │1.被告提示簡表          │被告係經前開強制戒治執行完│
│    │2.刑案資料查註紀錄表    │畢釋放後5年內再犯施用毒品 │
│    │3.全國施用毒品案件紀錄表│之事實。                  │
│    │4.受觀察勒戒人毒品及前科│                          │
│    │  科紀錄簡列表          │                          │
│    │5.矯正簡表              │                          │
└──┴────────────┴─────────────┘
二、核被告所為，係犯毒品危害防制條例第10條第1、2項之施用
    第一、二級毒品罪嫌。被告所犯施用第一、二級毒品犯行，
    犯意各別，罪名互殊，請予分論併罰。又被告前經法院判處
    有期徒刑執行完畢，於5 年以內再犯本件有期徒刑以上之罪
    ，為累犯，請依刑法第47條規定加重其刑。
三、依毒品危害防制條例第23條第2 項、刑事訴訟法第251條第1
    項提起公訴。
    此  致
臺灣高雄地方法院
中    華    民    國    97    年    6     月    30    日
                              檢察官  甲  ○  ○
本件正本證明與原本無異
中    華    民    國    97    年    7     月     3    日
                              書記官  鄭  珓  銘


司法院資訊處製作；財團法人民間司法改革基金會備份。
